【裁判字號】    91,交聲,1942
【裁判日期】    920220
【裁判案由】    交管條例聲異
【裁判全文】
臺灣板橋地方法院刑事裁定                      九十一年度交聲字第一九四二號
    移 送機 關  交通部公路總局臺北區監理所
    受處分人即
    異  議  人  乙○○
右列受處分人即異議人因違反道路交通管理處罰條例案件，對於交通部公路總局臺北
區監理所中華民國九十一年十一月七日所為之處分（原處分案號：北監五字第裁四０
─Ｄ九Ｂ二六一一五二號）聲明異議，本院裁定如左：
    主  文
異議駁回。
    理  由
一、原處分機關處分意旨略以：桃園縣警察局大園分局蘆竹分駐所值勤員警於民國九
    十年九月二十日下午二時三十分許在桃園縣蘆竹鄉○○路與忠孝西路口查獲受處
    分人即異議人乙○○駕駛車牌號碼七Ｆ─六五三九號自用小客車闖紅燈，遂以桃
    警局交字第Ｄ九Ｂ二六一一五二號通知單當場舉發違規。原處分機關即依道路交
    通管理處罰條例第五十三條之規定，裁處受處分人即異議人罰鍰新台幣（下同）
    五千四百元，並依同條例第六十三條第一項記違規點數三點，限於九十一年十二
    月七日前繳納，並註明上開罰鍰不繳納之處分。
二、受處分人即異議人異議意旨則以：其於九十年九月二十日下午駕駛車牌號碼七Ｆ
    ─六五三九號自用小客車途經蘆竹鄉○○路與忠孝西路口時，因對向左轉車輛強
    行左轉，故直行車輛無法行駛，並造成中正路車輛回堵，行車秩序大亂。其通過
    路口時燈號為綠燈，前方為大卡車故有視線死角，至通過路口後遭員警攔下，並
    告知闖紅燈，經其解釋員警仍不接受，並逕行告發，盼司法單位能公平處理，而
    聲明異議。
三、按汽車駕駛人，行經有燈光號誌管制之交叉路口闖紅燈者，處一千八百元以上五
    千四百元以下罰鍰，道路交通管理處罰條例第五十三條定有明文。
四、經查：受處分人即異議人雖矢口否認有何闖紅燈之行為，辯稱其駕駛前開自用小
    客車行經桃園縣蘆竹鄉○○路與忠孝西路口時，因對向左轉車輛強行左轉，故直
    行車輛無法行駛，並造成中正路車輛回堵，其通過路口時燈號為綠燈，道路中央
    時已經變為紅燈云云。惟受處分人即異議人確有闖紅燈之行為，業據證人甲○○
    即查獲本件之警員到庭證稱：其等是在中正路攔截，受處分人即異議人在變紅燈
    時才越過停止線，所以才被其等攔下來，當天路口有車左轉，但與受處分人即異
    議人闖紅燈無關，其有看清楚並肯定受處分人即異議人是紅燈時還衝過去，並非
    綠燈變紅燈時才過去等語。桃園縣警察局大園分局園警分交字第０九一００二四
    六九一號書函亦載明：受處分人即異議人於九十年九月二十日下午二時三十分駕
    駛車牌號碼七Ｆ─六五三九號自用小客車行經桃園縣蘆竹鄉○○路與忠孝西路口
    時闖越該路口之紅燈號誌（該路口號誌燈亮紅燈號車牌號碼七Ｆ─六五三九號自
    用小客車始穿越停止線通過該路口），經值勤員警親眼目睹予以攔停，值勤員警
    要求受處分人即異議人出示駕、行照並告知其違規事實後，依道路交通管理處罰
    條例第五十三條舉發，受處分人即異議人違規事實明確，該分局員警依法舉發並
    無違失等情，核與前開證人所述情節相符。而前開警員乃是依法令執行公務之警
    員，與受處分人即異議人素昧平生，並無恩怨，實無攀誣受處分人即異議人之理
    ，且前開警員證述並無瑕疵，前開書函復為公務員職務上所製作之文書，亦堪信
    為真。受處分人即異議人空言辯稱並無闖紅燈云云，顯乏依據，尚難遽信。原處
    分機關依法裁量，核無違誤。本件異議為無理由，應予駁回。
據上論斷，應依道路交通案件處理辦法第十九條，裁定如主文。
中      華      民      國    九十二    年      二      月     二十     日
                                  臺灣板橋地方法院交通法庭
                                          法  官    張宏節
右正本證明與原本無異。
如不服本裁定，應於裁定送達後五日內向本院提出抗告狀。
                                          書記官    黃介南
中      華      民      國    九十二    年      二      月     二十一   日


司法院資訊處製作；財團法人民間司法改革基金會備份。
